臺灣雲林地方法院刑事裁定
110年度聲字第818號
聲  請  人  臺灣雲林地方檢察署檢察官
受  刑  人  卓聖堯




上列聲請人因對受刑人數罪併罰有二裁判以上，聲請定其應執行
之刑（110年執字第1789號），本院裁定如下：
    主  文
卓聖堯所犯如附表所示之罪刑，應執行有期徒刑壹年伍月。
    理  由
一、聲請意旨略以：受刑人卓聖堯因犯竊盜等案件，先後經判決
    確定（如附表），符合數罪併罰之要件，應依刑法第53條及
    第51條第5款之規定，聲請定其應執行之刑，爰依刑事訴訟
    法第477條第1項規定聲請裁定等語。
二、按裁判確定前犯數罪者，併合處罰之。但有下列情形之一者
    ，不在此限：一、得易科罰金之罪與不得易科罰金之罪。二
    、得易科罰金之罪與不得易服社會勞動之罪。三、得易服社
    會勞動之罪與不得易科罰金之罪。四、得易服社會勞動之罪
    與不得易服社會勞動之罪。前項但書情形，受刑人請求檢察
    官聲請定應執行刑者，依第51條規定定之。次按裁判確定前
    犯數罪者，併合處罰之；數罪併罰有二裁判以上宣告多數有
    期徒刑者，於各刑中之最長期以上，各刑合併之刑期以下，
    定其刑期，但不得逾30年，刑法第50條、第51條第5款、第5
    3條分別定有明文。又按刑法第48條應更定其刑者，或依刑
    法第53條及第54條應依刑法第51條第5款至第7款之規定，定
    其應執行之刑者，由該案犯罪事實最後判決之法院之檢察官
    ，聲請該法院裁定之，刑事訴訟法第477條第1項亦有明定。
    另按所謂該案犯罪事實最後判決之法院，係以最後審理事實
    諭知判決時為準，不問判決確定之先後（最高法院110年度
    台抗字第813號裁定意旨參照）。又數罪併罰中之一罪，依
    刑法規定得易科罰金，若因與不得易科罰金之他罪併合處罰
    結果而不得易科罰金時，原可易科部分所處之刑，自亦無庸
    為易科折算標準之記載（司法院院字第2702號解釋、司法院
    大法官釋字第144號解釋及第679號解釋理由書意旨參照）。
    故在數罪併罰，有二裁判以上，定其應執行之刑時，若有得
    易科罰金之罪與不得易科罰金之罪併合處罰結果而不得易科
    罰金時，原可易科部分所處之刑，自亦無庸為易科罰金折算
    標準之記載。
三、經查，受刑人因①犯如附表編號1所示之罪，經臺灣臺北地方
    法院(下稱臺北地院)以109年度易字第544號判決判處如附表
    編號1所示之刑確定；②犯如附表編號2所示之罪，經臺北地
    院以110年度簡字第849號判決判處如附表編號2所示之刑確
    定；③犯如附表編號3所示之罪，經臺北地院以110年度易緝
    字第7號判決判處如附表編號3所示之刑確定；④犯如附表編
    號4所示之罪，經本院以109年度易字第706號判決判處如附
    表編號4所示之刑確定等情，有上開判決書、臺灣高等法院
    被告前案紀錄表各1份在卷可稽，其中附表編號3、4所示之
    罪刑不得易科罰金，附表編號1、2所示罪刑則得易科罰金，
    惟受刑人業已提出聲請，請求檢察官就如附表編號1至4所示
    之罪刑，聲請合併定應執行刑，此有受刑人民國110年9月23
    日簽名捺印之「臺灣雲林地方檢察署刑法第50條第1項但書
    案件是否請求定應執行刑調查表」1份在卷可證，已合定刑
    要件，聲請人以本院為該4案犯罪事實最後判決之法院，聲
    請就上開4罪定其應執行刑，本院審認核屬正當。經本院給
    予受刑人陳述意見之機會，受刑人表示因重度身障，請從輕
    定刑等語(見本院卷第141頁)，本院並審酌受刑人所犯附表
    所示各罪均為竊盜或加重竊盜（未遂）罪、各罪犯罪情節、
    犯罪時間差距等情，兼顧刑罰衡平之要求及矯正受刑人之目
    的、附表所示判決之量刑事由等一切情狀，定其應執行刑如
    主文所示。又受刑人所犯如附表編號1、2所示之罪雖係得易
    科罰金之罪，但因與附表編號3、4所示不得易科罰金之罪合
    併處罰結果而不得易科罰金，揆諸前揭說明，於定應執行刑
    時原可易科部分所處之刑，即無庸諭知易科罰金之折算標準
    ，併此敘明。
四、依刑事訴訟法第477條第1項，刑法第50條第1項、第53條、
    第51條第5款，裁定如主文。
中　　華　　民　　國　　110 　年　　10　　月　　29　　日
                  刑事第七庭    法  官   潘韋丞
以上正本證明與原本無異。　　　　　　　　　
如不服本裁定，應於裁定送達後5日內向本院提出抗告狀（須附繕本）。                     
                                書記官   郭美儀
中　　華　　民　　國　　110 　年　　10　　月　　29　　日

附表：受刑人卓聖堯定應執行刑案件一覽表
編         號           1          2          3 罪         名  侵入住宅竊盜未遂罪 竊盜罪 結夥三人以上竊盜罪 宣    告   刑  有期徒刑4月 有期徒刑6月 有期徒刑7月 犯  罪  日 期  109年3月19日14時16分許 109年4月29日4時30分許 109年2月26日8時34分前某時許 偵  查  機 關 年  度  案 號  臺灣臺北地方檢察署 109年度偵字第10787號 臺灣臺北地方檢察署 109年度偵字第24026號 臺灣臺北地方檢察署 109年度偵字第6247、15177號 最 後 事 實 審 法      院 臺灣臺北地方法院 臺灣臺北地方法院 臺灣臺北地方法院  案      號 109年度易字第544號 110年度簡字第849號 110年度易緝字第7號  判  決  日 109年10月30日 110年5月10日 110年6月8日 確定 判 決 法      院 臺灣臺北地方法院 臺灣臺北地方法院 臺灣臺北地方法院  案      號 109年度易字第544號 110年度簡字第849號 110年度易緝字第7號  確  定  日 110年2月2日 110年6月22日 110年7月20日 是 否 為 得易科 罰 金 之案 件           是           是           否 備         註  臺灣臺北地方檢察署 110年度執字第1012號 臺灣臺北地方檢察署 110年度執字第3065號 臺灣臺北地方檢察署 110年度執字第3904號 

編         號           4      (以下空白)       (以下空白) 罪         名  共同犯踰越牆垣毀壞窗戶侵入住宅竊盜罪   宣    告   刑  有期徒刑7月   犯  罪  日 期  109年10月26日晚間某時許   偵  查  機 關 年  度  案 號  臺灣雲林地方檢察署 109年度偵字第7504號   最 後 事 實 審 法      院 臺灣雲林地方法院    案      號 109年度易字第706號    判  決  日 110年6月9日   確定 判 決 法      院 臺灣雲林地方法院    案      號 109年度易字第706號    確  定  日 110年7月13日   是 否 為 得易科 罰 金 之案 件            否   備         註  臺灣雲林地方檢察署 110年度執字第1789號